【裁判字號】    92,交抗,547
【裁判日期】    920603
【裁判案由】    違反道路交通管理處罰條例
【裁判全文】
臺灣高等法院交通事件裁定                        九十二年度交抗字第五四七號
    抗  告  人
    即受處分人  甲○○
右抗告人因違反道路交通管理處罰條例案件，不服臺灣新竹地方法院九十二年度交聲
字第五七號，中華民國九十二年四月三十日所為裁定（原處分案號：交通部公路局新
竹區監理所九十二年三月七日竹監自字第駕裁五０─ＧＣ0000000號），提起
抗告，本院裁定如左：
    主  文
抗告駁回。
    理  由
一、按受處分人，不服第八條主管機關所為之處罰，得於接到裁決書之翌日起二十日
    內，向管轄地方法院聲明異議。又交通法庭認為聲明異議無理由者，應以裁定駁
    回之。道路交通管理處罰條例第八十七條第一項、道路交通案件處理辦法第十九
    條分別定有明文。復按汽車駕駛人，行經有燈光號誌管制之交岔路口闖紅燈者，
    處新台幣一千八百元以上五千四百元以下罰鍰。又汽車駕駛人有左列各款所列條
    款之一者，除依原條款處罰鍰外，並予記點：三、有第四十三條、第五十三條或
    第五十四條情形之一者，各記違規點數三點。道路交通管理處罰條例第五十三條
    項及第六十三條第一項第三款規定甚明。
二、原裁定以：有關受處分人於上開時、地之交通違規舉發過程，業經證人即開立舉
    發違反道路道路交通管理事件通知單之警員黃毅德至本院證稱：「（本案是否為
    你舉發）是。（詳述當日情況？）我當時是台中警局第六分局警員，在執行防搶
    兼交通治安勤務，在漢口及西屯路口（庭呈道路圖及照片），九十一年九月廿七
    日下午四點三十二分，當時駕駛人直行西屯路闖紅燈，我發現吹哨子，他逆向在
    西屯路另一側雙向道道路逃逸，後轉到漢口路，我就記下他的車號。（如何記下
    車號？）我當時手拿著紅單冊，就將肇事號記在本子上，庭呈舉發違反交通事件
    通知單帳冊。（有何補充？）該車我記得是福特銀色。當時肇事車輛有經過我面
    前，所以我有親眼看到車牌。」等語（參本院九十二年四月十一日之訊問筆錄）
    。法院經勘驗該證人所提之舉發違反道路交通管理事件通知單之冊子，於冊子封
    面處確有記載「九月廿七日，四點三十二分，漢西路口闖紅燈，車號ＪＮ─３８
    ３７。」等語（參上開訊問筆錄）。而受處分人所駕駛之上開自小客車確為福特
    廠牌，顏色為銀色等情，復有車籍作業系統查詢認可資料表在卷可佐。參以異議
    人雖提出舉發時日之工作出勤證明，然細究該出勤表僅能證明受處分人於舉發之
    九十一年九月二十七日之上午七時一分至下午三時三十分期間，確於位在新竹縣
    湖口鄉○○路○段三十號之公司上班，然本案舉發之時間既為九十一年九月二十
    七日下午四時三十二分，即與被告上開所提之工作出勤證明無涉。且被告亦自稱
    其所使用之車輛於舉發時日並未出借予他人使用等語，益見本案警員所舉發之違
    規行為人應確為異議人無訛。綜上所述，應堪認定異議人確實有上開違規事實。
    綜上，異議人所為確實違反上開道路交通管理處罰條例之規定，原處分機關依道
    路交通管理處罰條例第五十三條及第六十三條第一項第三款，裁處異議人罰鍰二
    千七百元並記汽車違規點數三點，核無違誤，本件受處分人之異議為無理由，自
    應將其異議駁回。
三、抗告意旨以：抗告人於九十一年九月廿七日下午四點三十二分係在公司上班，並
    未駕駛車號ＪＮ─三八三七號自小客車外出，且於當天亦未出借他人使用，是此
    舉發顯有錯誤，設若抗告人於案發當日下午三時三十分自公司下班立即駕駛，至
    舉發時間僅六十二分鐘，除非抗告人在高速公路一路超速行駛，始有可能在六十
    二分鐘內抵達該違規地點，且本案舉發人兼證人，證據力極為薄弱，本見有可能
    偽造車牌以避免違規處罰，為此提起抗告，請求撤銷原裁定，更為適法之裁定云
    云。惟查：參諸抗告人所提出勤表僅能證明其於九十一年九月二十七日之上午七
    時一分至下午三時三十分期間，確於位在新竹縣湖口鄉○○路○段三十號之公司
    上班，然本案舉發之時間既為九十一年九月二十七日下午四時三十二分，即與被
    告上開所提之工作出勤證明無涉。再查，本件係舉發警員在台中市○○區○○街
    與西屯路口發現該車闖紅燈，上前攔截不停，該車並於漢口路及西屯路口再次闖
    紅燈逃逸，舉發警員查核該車籍資料無誤後製單舉發，業據證人即開立舉發違反
    道路道路交通管理事件通知單之警員黃毅德於原審調查中證實無訛，並有舉發機
    關台中市警察局第六分局函覆交通部公路局新竹區監理所在案，依該車被舉發過
    程，顯然連闖紅燈行駛，則抗告人所述若於案發當日下午三時三十分自公司下班
    立即駕車，經六十二分鐘抵達舉發地點，並不能排除其可能。復按交通警員製單
    舉發違反道路交通管理處罰條例所列之違規行為，係公務員基於職務上權力，依
    法就特定之具體事件所為具公法上效果之單方行政行為，基於公務員為公法上行
    為具有公信力之原則，該行政處分當可被推定為真正，本此公信原則，立法者乃
    賦予行政機關制定違反道路交通事件統一裁罰標準及處理細則，使執勤警員得當
    機處分以達其維護交通秩序、安全之行政目的；反之，若謂公務員一切行政行為
    均需預留證據以證其實，則國家行政勢必窒礙難行。本件查無任何證據證明員警
    舉發有何違誤情事，而異議人所為置辯又乏事證可佐，空言置辯自無足採信，抗
    告人確實有上開違規事實，應堪認定，抗告人所為確實違反上開道路交通管理處
    罰條例之規定，原處分機關依道路交通管理處罰條例第五十三條及第六十三條第
    一項第三款，裁處抗告人罰鍰二千七百元並記汽車違規點數三點，於法有據，原
    審認本件受處分人之異議為無理由，應將其異議駁回，並無違誤。本件抗告為無
    理由，應予駁回。
四、據上論結，應依道路交通案件處理辦法第二十六條，刑事訴訟法第四百十二條，
    裁定如主文。
中      華      民      國    九十二    年      六      月      三      日
                              臺灣高等法院交通法庭
                                  審判長法  官  溫  耀  源
                                        法  官  何  菁  莪
                                        法  官  邱  同  印
右正本證明與原本無異。
不得再抗告。
                                        書記官  莊  昭  樹
中      華      民      國    九十二    年      六      月      三      日


司法院資訊處製作；財團法人民間司法改革基金會備份。
